# 实质权利和控制的判断

提问人：gulgdx 时间：2022-03-01 20:33:02
请问陈老师:
A公司与B公司共同投资成立C公司，主要从事产品生产企业，A公司持股55%，B公司持股45%，C企业董事会 5 人，其中A公司任命 3 人，A公司持股比例和董事席位均未达到2/3，但C公司章程有如下约定：以下事项作为特别决议，需三分之二以上股东表决权通过：
1 、对外投资（包括但不限于与第三方合资或合作设立任何公司或企业）。
2 、收购出售资产超过公司最近一期经审计资产总额的30%的交易。
3 、终止或改变公司所从事的主要业务。
董事会约定如下:
以下事项作为特别决议，需全体董事三分之二以上通过
1 、发行公司债券
2 、决定聘任或解聘公司总经理及其报酬
3 、制定终止或改变公司所从事的主要业务的方案
4 、对公司申请或拥有的专利、商标及其他知识产权或技术进行转让、许可使用可其他处置。
注： A公司是总经理的唯一推荐方。
请问上述股东会和董事会的事项是否应当判断为实质性权利，或者哪些条款是实质性权利？A公司能否控制C公司？

回答人：chenyiwei
从主帖信息来看，上述要求股东会、董事会上以2/3以上多数方可通过的事项基本都可以确定为保护性否决权，不影响控制权的判断。“决定聘任或解聘公司总经理及其报酬”可能是实质性权利，但如果公司章程明确“A公司是总经理的唯一推荐方”，则也不影响A对C的控制权。

提问人：zoujiecpa 时间：2022-03-07 17:06:30
请教陈老师：为何收购和出售资产、对外投资以及对公司申请或拥有的专利、商标及其他知识产权或技术进行转让、许可使用可其他处置不是实质性权利呢？实质性权利判断原则是什么？感谢指导！！！！

回答人：chenyiwei
这种事情在企业正常经营过程中预期不会发生，一旦发生就是企业的基本面和战略等发生了极其重大的变化，所以对于预计日常经营过程中基本不会发生的事项都是作为保护性条款处理的。